【裁判字號】    95,訴,901
【裁判日期】    950421
【裁判案由】    毒品危害防制條例
【裁判全文】
臺灣高雄地方法院刑事判決               95年度訴字第901號
聲  請  人  臺灣高雄地方法院檢察署檢察官
被      告  乙○○
                    （現於臺灣高雄監獄執行）
上列被告因違反毒品危害防制條例案件，經檢察官提起公訴（95
年度毒偵字第1032號），嗣本院於準備程序訊問被告後，因被告
就被訴事實為有罪之陳述，經詢問檢察官、被告意見後，乃裁定
改行簡式審判程序，本院判決如下：
    主  文
乙○○施用第一級毒品，累犯，處有期徒刑柒月，扣案之注射針
筒貳支沒收。
    事  實
一、乙○○前於民國87年間因施用毒品案件，經本院裁定送觀察
    、勒戒後，認有繼續施用毒品傾向，再裁定令入戒治處所施
    以強制戒治，於89年1 月4 日戒治期滿執行完畢，並由臺灣
    高雄地方法院檢察署檢察官以89年度戒毒偵字第73號為不起
    訴處分；復於89年間因施用毒品案件，經本院裁定送強制戒
    治，於89年10月17日停止戒治釋放後，所餘期間付保護管束
    ，於保護管束期間內，因違反保護管束應遵守之事項重大，
    再經裁定撤銷停止戒治令入戒治處所施以強制戒治，甫於91
    年3 月16日執行期滿釋放，再由臺灣高雄地方法院檢察署檢
    察官以89年度毒偵字第2184號提起公訴，經本院以89年度訴
    字第1987號判處應執行有期徒1 年5 月確定，又乙○○於88
    年間曾因違反麻罪藥品管理條例案件，經臺灣高等法院高雄
    分院以87年度上訴字2166號判處有期徒刑1 年2 月確定，上
    開數罪經定其應執行有期徒刑2 年7 月確定，於92年10月24
    日縮短刑期假釋出監，於93年8 月29日縮刑期滿未經撤銷假
    釋，視為執行完畢。
二、詎乙○○猶不知悛悔，復基於施用第一級毒品海洛因之犯意
    ，於前開強制戒治執行完畢釋放後5 年內，於94年12月12日
    15時30分許回溯24小時內某時許（不包含為警查獲後受公權
    力拘束時間），在其高雄縣林園鄉○○村○○路115巷1號住
    處內，以將海洛因摻水後、再以針筒注射之方式，施用第一
    級毒品海洛因1 次。嗣為警於同年月12日15時30分許，在高
    雄縣林園鄉○○路與力行路口臨檢查獲，並扣得其所有供施
    用海洛因所用之注射針筒2 支，並經其同意採集尿液送驗後
    ，得知上情。
三、案經高雄縣政府警察局林園分局報告臺灣高雄地方法院檢察
    署檢察官偵查起訴，嗣本院於準備程序訊問被告後，因被告
    就被訴事實為有罪之陳述，經詢問檢察官、被告意見後，乃
    裁定改行簡式審判程序。
    理  由
一、本件被告乙○○所犯係死刑、無期徒刑、最輕本刑為3 年以
    上有期徒刑以外之罪，其於準備程序中就被訴事實為有罪之
    陳述，經本院告知簡式審判程序之旨，並聽取公訴人及被告
    之意見後，合議庭裁定由受命法官獨任進行簡式審判程序，
    合先敘明。
二、上揭施用第一級毒品海洛因之犯罪事實，業據被告乙○○於
    本院審理時坦白承認，而被告被查獲後，經採集其尿液送台
    灣檢驗科技股份有限公司以免疫學分析法（ＥＩＡ）及氣相
    層析質譜儀法（ＧＣ／ＭＳ）方法檢驗，呈現毒品嗎啡陽性
    反應，此有該公司94年12月30日濫用藥物尿液檢驗報告1 紙
    在卷可稽；復有被告供承為其所有預供施用海洛因所用之注
    射針筒2 支（經本院送鑑定並無海洛因成分殘留，呈陰性反
    應，參本院卷第33、34頁之檢驗報告）扣案足佐。綜上，足
    認被告自白與證據相符，其確有施用第一級毒品海洛因之犯
    行，洵堪認定。
三、論罪科刑部分：
（一）按犯毒品危害防制條例第10條施用毒品罪者，檢察官應先
      將被告送勒戒處所觀察、勒戒，經觀察、勒戒後，認有繼
      續施用毒品傾向者，應由檢察官聲請法院裁定令入戒治處
      所施以強制戒治，強制戒治期滿或交付保護管束期滿，應
      由檢察官為不起訴之處分。觀察勒戒或強制戒治執行完畢
      釋放後，5 年內再犯第10條之罪，檢察官應依一般刑事訴
      訟程序予以起訴論罪科刑。此觀諸毒品危害防制條例第20
      條第1 項、第2 項、第23條規定自明。被告前因施用毒品
      案件，經本院裁定送觀察、勒戒後，認有繼續施用毒品傾
      向，再經裁定令入戒治處所施以強制戒治，於89年1 月4
      日戒治期滿執行完畢，並由臺灣高雄地方法院檢察署檢察
      官以89年度戒毒偵字第73號為不起訴處分，復於89年間因
      施用毒品案件，經本院裁定令入戒治處所施以強制戒治，
      期間經停止戒治、撤銷停止戒治後，於91年3 月16日執行
      期滿釋放，此有台灣高等法院被告前案紀錄表及台灣高雄
      地方法院檢察署刑案資料查註紀錄表各1 份附卷可參，其
      於強制戒治執行完畢釋放後5 年內再犯毒品危害防制條例
      第10條之罪，依同條例第23條第2 項之規定，應依法論科
      。
（二）按海洛因為毒品危害防制條例所稱之第一級毒品，此觀諸
      該條例第2 條第2 項第1 款甚明，被告施用第一級毒品海
      洛因，核其所為，係違反毒品危害防制條例第10條第1 項
      施用第一級毒品罪。被告施用第一級毒品前持有第一級毒
      品之行為，本應論以持有之罪，惟該次持有毒品之低度行
      為為其後施用毒品之高度行為所吸收，不另論罪。
（三）又被告前因違反麻醉藥品案件、施用毒品案件，經本院以
      90年度聲字第3064號定其應執行有期徒刑2 年7 月確定，
      於93年8 月29日縮刑期滿未經撤銷假釋，視為執行完畢，
      亦有上開被告前科紀錄可參，其於上開徒刑執行完畢後5
      年內，再犯本件有期徒刑以上之罪，為累犯，應依刑法第
      47條規定加重其刑。
（四）爰審酌被告於前經觀察、勒戒及強制戒治執行完畢釋放後
      ，仍未能徹底戒絕毒品，再犯本件施用第一級毒品罪，顯
      見其自制力不足，無法擺脫毒品，未能體悟施用毒品對自
      己、家人造成之傷害及社會之負擔，故應藉由刑罰之執行
      ，以收教化之功能，惟念所犯施用毒品罪乃屬戕害自身身
      心健康行為，尚未對他人造成實害，其行為本身對社會所
      造成之危害並非直接，反社會性之程度應屬較低，並參以
      被告犯後坦承施用第一級毒品犯行等一切情狀，量處如主
      文所示之刑，以資懲儆。
四、至扣案之注射針筒2 支係被告所有供施用海洛因之用，業據
    被告供明在卷，爰依刑法第38條第1 項第2 款之規定，併予
    宣告沒收。
據上論斷，應依刑事訴訟法第273 條之1 第1 項、第284 條之1
、第299 條第1 項前段，毒品危害防制條例第10條第1 項，刑法
第11條前段、第47條、第38條第1 項第2 款，判決如主文。
本案經檢察官甲○○到庭執行職務。
中    華    民    國    95    年    4    月    21     日
                  刑事第四庭    法  官  林意芳
以上正本證明與原本無異。
如不服本判決，應於收受送達後10日內向本院提出上訴書狀。
中    華    民    國    95    年    4    月    21     日
                                書記官  曾秀鳳
附錄本判決論罪科刑所依據之法條：
毒品危害防制條例第10條第1 項
施用第一級毒品者，處六月以上五年以下有期徒刑。


司法院資訊處製作；財團法人民間司法改革基金會備份。
